【裁判字號】    98,訴,205
【裁判日期】    980526
【裁判案由】    毒品危害防制條例
【裁判全文】
臺灣板橋地方法院刑事判決               98年度訴字第205號
公  訴  人  臺灣板橋地方法院檢察署檢察官
被      告  甲○○
                  （現另案於臺灣臺北監獄臺北分監執行中）
上列被告因違反毒品危害防制條例案件，經檢察官提起公訴（97
年度毒偵字第9676號），本院受理後被告為有罪之陳述，經合議
庭裁定由受命法官獨任進行簡式審判程序，判決如下：
    主  文
甲○○施用第一級毒品，累犯，處有期徒刑壹年貳月。扣案之第
一級毒品海洛因淨重零點肆壹公克、第二級毒品甲基安非他命驗
餘淨重壹點貳零捌柒公克，均沒收銷燬。
    事  實
一、甲○○前於民國88年間因施用毒品案件，經本院以88年度毒
    聲字第6773號裁定送觀察、勒戒後，認有繼續施用毒品之傾
    向，經本院以88年度毒聲字第7162號裁定令入戒治處所施以
    強制戒治一年，嗣經本院以89年度毒聲字第2639號裁定停止
    戒治，所餘戒治期間付保護管束，後於保護管束期間內施用
    毒品，經本院以89年度毒聲字第5082號裁定撤銷停止戒治並
    令入戒治處所施以強制戒治，至90年5 月9 日強制戒治期滿
    執行完畢，由臺灣板橋地方法院檢察署檢察官於90年6 月11
    日以90年度戒毒偵字第393 號為不起訴處分確定。甲○○於
    93年間因施用毒品案件，經本院於93年3 月24日以93年度簡
    字第1198號判處有期徒刑四月確定，於93年5 月28日確定，
    並於93年12月28日執行完畢；又於同年間因施用毒品案件，
    經本院於93年12月30日以93年度訴字第2153號判處有期徒刑
    一年，於94年2 月4 日確定；又於94年間因施用毒品案件，
    經本院於94年8 月30日以94年度易字第933 號判處有期徒刑
    七月，於94年9 月26日確定，前開二罪接續執行，於95年12
    月23日縮刑期滿執行完畢；又於96年間因施用毒品案件，經
    本院於96年10月18日以96年度簡字第6661號判處有期徒刑六
    月，於96年12月21日確定，並於97年8 月23日縮刑期滿執行
    完畢（構成累犯）。甲○○復於97年2 月22日因施用毒品案
    件，經本院於97年6 月19日以97年度訴字第1941號判處有期
    徒刑十月、七月，應執行有期徒刑一年三月，經臺灣高等法
    院以97年度上訴字第3502號駁回上訴及最高法院以97年度臺
    上字第5215號駁回上訴確定（嗣於98年4 月19日入監，現尚
    執行中）。猶不知悔改，復基於施用第一級毒品海洛因、第
    二級毒品甲基安非他命之犯意，於97年12月7 日凌晨3 時許
    ，在臺北縣樹林市○○街208 巷12號「月圓汽車旅館」107
    號房內，以將海洛因與甲基安非他命一同放入玻璃球吸食器
    內燒烤產生煙霧之方式，施用第一級毒品海洛因、第二級毒
    品甲基安非他命一次。嗣於97年12月7 日上午10時30分許，
    在上址為警查獲，並當場扣得其所有供己施用之第一級毒品
    海洛因淨重0.41公克、甲基安非他命驗餘淨重1.2087公克，
    且經警採尿驗悉。
二、案經臺北縣政府警察局樹林分局報請臺灣板橋地方法院檢察
    署檢察官偵查起訴，經本院合議庭裁定以簡式審判程序審理
    。
    理  由
一、訊據被告甲○○於本院審理時對其於上揭時、地，混合施用
    第一級毒品海洛因、第二級毒品甲基安非他命之犯行，業已
    坦承不諱，又被告為警查獲後所採集之尿液經送檢驗結果，
    呈嗎啡及甲基安非他命陽性反應，有臺灣檢驗科技股份有限
    公司於97年12月22日出具之濫用藥物檢驗報告一件附卷可稽
    。而扣案之白色粉末，經送法務部調查局濫用藥物實驗室鑑
    驗結果，確含第一級毒品海洛因成分，淨重0.41公克（另一
    包則未發現含有法定毒品成分，容後敘明），有該實驗室98
    年1 月12日調科壹字第09823002800 號鑑定書一件在卷可憑
    。又扣案之透明結晶二包，經送交通部民用航空局航空醫務
    中心鑑驗結果，含第二級毒品甲基安非他命成分，驗餘淨重
    1.2087公克，有該中心97年12月25日航藥鑑字第0976377 號
    毒品鑑定書一件附卷可參。再者，被告前於88年間因施用毒
    品案件，經本院以88年度毒聲字第6773號裁定送觀察、勒戒
    後，認有繼續施用毒品之傾向，經本院以88年度毒聲字第71
    62號裁定令入戒治處所施以強制戒治一年，嗣經本院以89年
    度毒聲字第2639號裁定停止戒治，所餘戒治期間付保護管束
    ，後於保護管束期間內施用毒品，經本院以89年度毒聲字第
    5082號裁定撤銷停止戒治並令入戒治處所施以強制戒治，至
    90年5 月9 日強制戒治期滿執行完畢，由臺灣板橋地方法院
    檢察署檢察官於90年6 月11日以90年度戒毒偵字第393 號為
    不起訴處分確定。甲○○於93年間因施用毒品案件，經本院
    於93年3 月24日以93年度簡字第1198號判處有期徒刑四月確
    定，於93年5 月28日確定；又於同年間因施用毒品案件，經
    本院於93年12月30日以93年度訴字第2153號判處有期徒刑一
    年，於94年2 月4 日確定；又於94年間因施用毒品案件，經
    本院於94年8 月30日以94年度易字第933 號判處有期徒刑七
    月，於94年9 月26日確定；又於96年間因施用毒品案件，經
    本院於96年10月18日以96年度簡字第6661號判處有期徒刑六
    月，於96年12月21日確定，此有臺灣高等法院被告前案紀錄
    表附卷可按，從而本件雖係在觀察、勒戒及強制戒治執行完
    畢釋放後五年以後所為犯行，但被告已於五年內再犯施用毒
    品案件，且經裁判確定，顯見其再犯率甚高，原實施觀察、
    勒戒或強制戒治，已無法收其實效，而無五年戒斷期之存在
    ，自無再經觀察、勒戒及強制戒治之必要，應由檢察官逕行
    起訴。綜上，足認被告自白與事實相符，罪證明確，犯行洵
    堪認定。
二、查海洛因及甲基安非他命分別係毒品危害防制條例第2 條第
    2 項第1 款、第2 款所列之第一級、第二級毒品。核被告所
    為，係犯毒品危害防制條例第10條第1 項之施用第一級毒品
    罪及同條第2 項之施用第二級毒品罪。被告於施用毒品海洛
    因、甲基安非他命而持有各該毒品之低度行為，應分別為施
    用之高度行為所吸收，均不另論罪。被告將毒品海洛因及甲
    基安非他命混合施用，係以一施用毒品行為同時觸犯毒品危
    害防制條例第10條第1 項及第2 項之罪，為想像競合犯，依
    刑法第55條規定，應從一重之毒品危害防制條例第10條第1
    項施用第一級毒品罪處斷。按毒品之施用並無一定之方式，
    端視施用者之喜好而定，而海洛因及甲基安非他命亦非不能
    混合施用，若將二者混合置於玻璃球中以燒烤方式吸食，於
    施用者尿液中應可檢出嗎啡、甲基安非他命陽性反應，此有
    行政院衛生署管制藥品管理局93年9 月6 日管檢字第093000
    8112號函、法務部調查局93年7 月12日調科壹字第09300262
    550 號函、93年9 月調科壹字第09300366970 號函可參，且
    綜觀全案卷證亦別無任何積極證據足認被告係於不同時地、
    以不同方法分別施用第一級毒品海洛因及第二級毒品甲基安
    非他命，公訴意旨逕認應予分論併罰，稍有未洽。查被告前
    於93年間因施用毒品案件，經本院於93年3 月24日以93年度
    簡字第1198號判處有期徒刑四月確定，於93年5 月28日確定
    ，並於93年12月28日執行完畢；又於同年間因施用毒品案件
    ，經本院於93年12月30日以93年度訴字第2153號判處有期徒
    刑一年，於94年2 月4 日確定；又於94年間因施用毒品案件
    ，經本院於94年8 月30日以94年度易字第933 號判處有期徒
    刑七月，於94年9 月26日確定，前開二罪接續執行，於95年
    12月23日縮刑期滿執行完畢；又於96年間因施用毒品案件，
    經本院於96年10月18日以96年度簡字第6661號判處有期徒刑
    六月，於96年12月21日確定，並於97年8 月23日縮刑期滿執
    行完畢，此有臺灣高等法院被告前案紀錄表在卷可按，其於
    有期徒刑執行完畢後五年以內故意再犯本案之罪，係屬累犯
    ，應依刑法第47條第1 項之規定加重其刑。爰審酌被告年值
    青壯，不思尋求正當之身心發展警惕自持，竟又施用足以導
    致精神障礙、性格異常，甚至造成生命危險之毒品，戕害一
    己之身心健康，對社會治安可能之危害程度非微，惟其於犯
    罪後尚能坦承犯行等一切情狀，量處如主文所示之刑，以示
    懲儆。
三、扣案之第一級毒品海洛因淨重0.41公克、第二級毒品甲基安
    非他命驗餘淨重1.2087公克，係查獲之毒品，不問屬於犯人
    與否，應依毒品危害防制條例第18條第1 項前段規定，併予
    宣告沒收銷燬。至於扣案之另一包粉末，經送法務部調查局
    濫用藥物實驗室鑑驗結果，未發現含有法定毒品成分，有該
    實驗室98年1 月12日調科壹字第09823002800 號鑑定書一件
    在卷可參，既非違禁物，又難認與本件犯罪相涉，爰不併予
    宣告沒收，末此敘明。
據上論斷，應依刑事訴訟法第273 條之1 第1 項、第299 條第1
項前段，毒品危害防制條例第10條第1 項、第2 項、第18條第1
項前段，刑法第11條前段、第55條、第47條第1 項，判決如主文
。
本案經檢察官劉仕國到庭執行職務
中    華    民    國    98    年    5     月    26    日
                    刑事第十四庭    法  官  張江澤
上列正本證明與原本無異。
如不服本判決，應於判決送達後10日內敘明上訴理由，向本院提
出上訴狀 (應附繕本) ，上訴於臺灣高等法院。其未敘述上訴理
由者，應於上訴期間屆滿後20日內向本院補提理由書「切勿逕送
上級法院」。
                                    書記官  梁宜庭
中    華    民    國    98    年    5     月    26    日
附錄本案論罪科刑法條全文：
毒品危害防制條例第10條
施用第一級毒品者，處六月以上五年以下有期徒刑。
施用第二級毒品者，處三年以下有期徒刑。


司法院資訊處製作；財團法人民間司法改革基金會備份。
